【裁判字號】    95,易,1399
【裁判日期】    951120
【裁判案由】    竊盜
【裁判全文】
臺灣桃園地方法院刑事判決              95年度易字第1399號
公  訴  人  臺灣桃園地方法院檢察署檢察官
被      告  乙○○
            甲○○
上列被告因竊盜案件，經檢察官提起公訴（95年度偵字第18669
號），被告於本院準備程序進行中，就被訴之事實均為有罪之陳
述，經本院告知簡式審判程序意旨，並聽取公訴人及被告之意見
後，本院合議庭裁定依簡式審判程序審理，判決如下：
    主  文
乙○○、甲○○共同攜帶兇器竊盜，皆累犯，乙○○處有期徒刑
拾壹月，甲○○處有期徒刑捌月。扣案之手提袋貳只、手電筒、
破壞剪各壹支、美工刀參支、美工刀片肆片均沒收。
    事  實
一、乙○○前因竊盜、毒品、贓物案件，分別經本院九十年度易
    字第一三二三號、九十一年度桃簡字第六七三號、九十二年
    度易字第五二○號刑事判決判處有期徒刑九月、六月、四月
    確定，並經本院九十二年度聲字第二七八三號裁定應執行有
    期徒刑一年五月確定，於民國九十一年十二月十三日入監執
    行，至九十三年四月二日假釋出獄，迄同年四月四日縮刑假
    釋期滿，假釋未經撤銷，所餘刑期以已執行論而執行完畢（
    構成累犯）；甲○○曾因傷害案件，經本院以九十二年度訴
    字第一七六一號刑事判決判處有期徒刑三月確定，並於九十
    三年十一月二十九日執行完畢（構成累犯）。詎其二人仍不
    知悔改，復共同意圖為自己不法之所有，並基於犯意之聯絡
    ，於九十五年九月四日凌晨三時許，由乙○○駕駛車牌號碼
    九四一○－DZ 號自用小客車搭載甲○○，前往桃園縣大溪
    鎮○○里○○鄰○○道路旁，乙○○並以四小時新臺幣（下
    同）三千元之代價要求甲○○把風及綑綁電纜線後，遂由乙
    ○○其所有之手提袋二只，內裝有其所有之手電筒一支及客
    觀上足以對人之生命、身體、安全構成威脅，具有危險性之
    兇器破壞剪一支、美工刀三支、美工刀片四片等物，並以前
    開破壞剪、美工刀剪斷上開產業道路旁臺灣電力公司（下稱
    臺電公司）所有之電纜線，甲○○則在一旁把風及綑綁乙○
    ○所剪斷之電纜線，其二人共竊取四捆電纜線約一百七十三
    公尺（價值約五千一百零二元），得手後，其二人將所竊得
    之電纜線暫放現場地面，欲隨後再合力搬運上車之際，嗣經
    警據報到場查獲，並扣得乙○○所有供本件竊盜犯罪所用之
    手提袋二只、手電筒一支、破壞剪一支、美工刀三支、美工
    刀片四片。
二、案經桃園縣政府警察局大溪分局報請臺灣桃園地方法院檢察
    署檢察官偵查起訴。
    理  由
一、本案被告乙○○、甲○○所犯之加重竊盜罪，為死刑、無期
    徒刑、最輕本刑三年以上有期徒刑或高等法院管轄第一審案
    件以外之罪，而被告二人於本院準備程序進行中，就被訴事
    實均為有罪之陳述，經本院告知簡式審判程序意旨，並聽取
    公訴人及被告之意見後，本院合議庭依刑事訴訟法第二百七
    十三條之一第一項之規定，裁定依簡式審判程序審理。
二、上揭犯罪事實，業據被告二人於本院審理時坦承不諱，核與
    證人李後有（即發現被告二人竊取本案電線後，報警逮捕被
    告之人）及臺電公司員工丙○○於警詢時證述之情節相符，
    並有電力線路失竊現場調查報告表、贓物認領保管單各一紙
    及現場照片八張在卷可稽，且有乙○○所有供本件竊盜犯罪
    所用之手提袋二只、手電筒一支、破壞剪一支、美工刀三支
    、美工刀片四片扣案可佐，足認被告二人前開自白與事實相
    符，堪以採信。本件事證明確，應予論罪科刑。
三、論罪科刑部分：
（一）按所謂兇器，其種類並無限制，凡客觀上足以對人之生命
      、身體、安全構成威脅，具有危險性之兇器均屬之，且祇
      須行竊時攜帶此種具有危險性之兇器為已足，並不以攜帶
      之初有行兇之意圖為必要，最高法院七十九年度台上字第
      五二五三號判例意旨參照。查被告二人行為時所攜帶之破
      壞剪一支、美工刀三支、美工刀片四片等物，均屬質地堅
      硬、尖端銳利之金屬製品，此有卷附照片數幀可證，客觀
      上足以危害他人生命、身體之安全，自屬兇器無疑。核被
      告二人所為，均係犯刑法第三百二十一條第一項第三款之
      攜帶兇器加重竊盜罪。被告二人就本件竊盜犯行，具有犯
      意聯絡及行為分擔，應論以共同正犯。
（二）查被告二人分別有事實欄一所載犯罪科刑及執行完畢之紀
      錄，此有臺灣高等法院被告前案紀錄表在卷可按，其二人
      前受有期徒刑執行完畢，於五年內再故意犯本件有期徒刑
      以上之罪，皆為累犯，應依刑法第四十七條第一項之規定
      加重其刑。爰審酌被告二人之素行、犯罪情節、所竊得之
      財物、被害人受損之程度及其二人犯後之態度等一切情狀
      ，分別量處如主文所示之刑，以資懲戒。
四、沒收部分：
    扣案之手提袋二只、手電筒一支、破壞剪一支、美工刀三支
    、美工刀片四片為被告（共犯）乙○○所有，且係供本件竊
    盜犯罪所用之物，業據被告乙○○供述在卷，併依刑法第三
    十八條第一項第二款之規定宣告沒收。至扣案之鐮刀二支、
    磨刀石一個、頭罩式頭燈一組、自製刀具二支、手機一支、
    鋸子一支並無證據足認與本件犯行有何直接關係，爰不諭知
    沒收，併此敘明。
據上論斷，應依刑事訴訟法第二百七十三條之一第一項、第二百
九十九條第一項前段，刑法第二十八條、第三百二十一條第一項
第三款、第四十七條第一項、第三十八條第一項第二款，判決如
主文。
本案經檢察官楊挺宏到庭執行職務。
中    華    民    國    95    年    11  月      20  日
                  刑事第八庭    法  官  吳為平
以上正本證明與原本無異。
如不服本判決，應於送達後十日內，向本院提出上訴狀。
                                書記官  江惠婷
中    華    民    國    95    年    11    月    20    日
附錄論罪科刑法條：
刑法第三百二十一條
犯竊盜罪而有左列情形之一者，處六月以上、五年以下有期徒刑：
一  於夜間侵入住宅或有人居住之建築物、船艦或隱匿其內而犯之者。
二  毀越門扇、牆垣或其他安全設備而犯之者。
三  攜帶兇器而犯之者。
四  結夥三人以上而犯之者。
五  乘火災、水災或其他災害之際而犯之者。
六  在車站或埠頭而犯之者。
前項之未遂犯罰之。


司法院資訊處製作；財團法人民間司法改革基金會備份。
